【裁判字號】    94,訴,3107
【裁判日期】    950209
【裁判案由】    搶奪
【裁判全文】
臺灣板橋地方法院刑事判決                94年度訴字第3107號
公  訴  人  臺灣板橋地方法院檢察署檢察官
被      告  丁○○
                    （現另案於臺灣臺北監獄臺北分監執行中）
            庚○○
                    （現另案於臺灣臺北監獄臺北分監執行中）
上列被告等因搶奪案件，經檢察官提起公訴（94年度偵字第18955
號、第20069號），本院依簡式審判程序判決如下：
    主  文
丁○○共同連續意圖為自己不法之所有，而搶奪他人之動產，累犯
，處有期徒刑貳年。
庚○○共同連續意圖為自己不法之所有，而搶奪他人之動產，處有
期徒刑壹年。
    事  實
一、丁○○前因搶奪案件，經本院分別以九十年度訴字第四六二號
    、九十年度訴字第一五三三號各判處有期徒刑十月、一年二月
    確定，其另因施用毒品案件，經本院以九十年度板簡字第一六
    五二號判處有期徒刑六月確定，上開三罪經定應執行刑有期徒
    刑二年三月，於民國九十三年四月六日縮短刑期假釋出獄，刑
    期至九十三年八月三十日屆滿，其假釋未經撤銷，以已執行論
    。丁○○於九十四年七月間再犯搶奪罪，經本院以九十四年度
    訴字第一九六七號判處有期徒刑一年五月，該案件於九十四年
    十一月三十日確定（以下簡稱前案，此部分不夠成累犯）。詎
    猶不知悔改，於前案搶奪犯行後，另行起意，與庚○○基於意
    圖為自己不法所有之概括犯意聯絡，於附表所示之時間、地點
    ，均由丁○○騎乘其母親曾葉玉英所有之車號ＦＮＬ－２４７
    號重型機車搭載庚○○，趁如附表所示被害人不及防備之際，
    連續由庚○○搶奪如附表所示被害人之財物得手（各次搶奪之
    時間、地點、被害人、搶得財物均詳如附表所示）。嗣因丁○
    ○、庚○○搶奪附表編號二所示被害人之財物時，遭路人廖振
    貴記下上開機車之車牌號碼，始循線查悉附表編號一、二之犯
    行；另附表編號三所示被害人遭搶後，旋記下車牌號碼末三碼
    供警追查，而隨即為警於九十四年十一月十五日晚間十時三十
    分許，在臺北縣板橋市○○路○段三八五號前查獲丁○○、庚
    ○○。
二、案經臺北縣政府警察局中和分局及海山分局分別移送臺灣板橋
    地方法院檢察署檢察官偵查起訴。本院於準備程序進行中，被
    告丁○○、庚○○二人就被訴事實均為有罪之陳述，經告知簡
    式審判程序之旨，並聽取公訴人、被告二人之意見後，本院合
    議庭裁定由受命法官獨任進行簡式審判程序。
    理  由
一、上揭犯罪事實，業據被告丁○○、庚○○於本院準備程序、審
    理時均自白不諱，核與告訴人戊○○、丙○○、乙○○分別於
    偵查中陳稱之情節相符，並據證人廖振貴於警詢時指述綦詳，
    復有贓物認領保管單二紙、重型機車車籍查詢結果一份在卷可
    憑，足認被告二人之自白確與事實相符。從而本案事證明確，
    被告二人犯行均堪予認定。
二、核被告二人所為，均係犯刑法第三百二十五條第一項之搶奪罪
    。被告二人就上開犯行，有犯意聯絡及行為分擔，為共同正犯
    。其等先後三次搶奪犯行，時間緊接，所犯係構成要件相同之
    罪，顯係基於概括犯意為之，為連續犯，應依法論以一罪，並
    加重其刑。被告丁○○前因搶奪案件，經本院分別以九十年度
    訴字第四六二號、九十年度訴字第一五三三號各判處有期徒刑
    十月、一年二月確定，其另因施用毒品案件，經本院以九十年
    度板簡字第一六五二號判處有期徒刑六月確定，上開三罪經定
    應執行刑有期徒刑二年三月，於九十三年四月六日縮短刑期假
    釋出獄，刑期至九十三年八月三十日屆滿，其假釋未經撤銷，
    以已執行論之事實，有臺灣高等法院被告前案紀錄表一份在卷
    可考，其受有期徒刑之執行完畢，五年內再犯本件有期徒刑以
    上之罪，為累犯，應依法遞加重其刑。另查被告丁○○於九十
    四年七月間雖曾犯搶奪罪，經本院以九十四年度訴字第一九六
    七號判處有期徒刑一年五月，該案件於九十四年十一月三十日
    確定（即前所述之前案）等情，有上開判決及臺灣高等法院被
    告前案紀錄表一份附卷可參，惟被告丁○○於前案搶奪犯行後
    ，旋遭羈押，迄九十四年九月十三日始獲釋放，有臺灣高等法
    院在監在押全國紀錄表一份在卷可憑，且被告丁○○於前案乃
    單獨犯案，本案則由被告庚○○提議後其等二人始共同行搶，
    此節業據被告丁○○、庚○○於本院審理時陳稱明確，顯然被
    告丁○○犯本案搶奪罪，乃於前案犯行後，另行起意而為，並
    非與前案出於一個犯罪之預定計劃，二者即不具備連續犯之裁
    判上一罪關係，非前案既判力效力所及，本院自得就被告丁○
    ○本案之搶奪犯行為實體裁判，附此敘明。爰審酌被告二人身
    強體健，竟不思正途賺取所需，其等犯行已對社會治安造成嚴
    重危害，被告丁○○復屢犯搶奪罪遭法院論罪科刑，猶不能收
    矯治之效，顯不宜輕縱，暨其等犯罪之動機、目的、手段、搶
    奪之次數等一切情狀，分別量處如主文所示之刑。如附表所示
    期日扣得之安全帽、外套、長褲各三件，僅係被告二人犯本案
    時所穿戴，並非其等犯罪所用之物，且皆非違禁物，爰不併予
    宣告沒收，亦一併說明。
三、如不服本判決，得自收受送達之日起十日內，向本院提出上訴
    。
據上論斷，應依刑事訴訟法第二百七十三條之一第一項、第二百九
十九條第一項前段，刑法第二十八條、第五十六條、第三百二十五
條第一項、第四十七條，判決如主文。
本案由檢察官己○○、甲○○提起公訴，經檢察官溫祖德到庭執行
職務。
中    華    民    國    95    年    2     月      9     日
                  刑事第九庭    法  官  劉元斐
上列正本證明與原本無異。
如不服本判決，應於判決送達後十日內向本院提出上訴狀 (應附
繕本) ，上訴於臺灣高等法院。
                                書記官  郭玉芬
中    華    民    國    95    年    2     月      9     日
附錄本案論罪科刑法條全文：
刑法第三百二十五條：
意圖為自己或第三人不法之所有，而搶奪他人之動產者，處六月
以上五年以下有期徒刑。
因而致人於死者，處無期徒刑或七年以上有期徒刑，致重傷者，
處三年以上十年以下有期徒刑。
第一項之未遂犯罰之。
附表
┌──┬──────────┬────────────┬────┬────────┐
│編號│    時     間       │    地     點           │被害人  │搶得之財物      │
├──┼──────────┼────────────┼────┼────────┤
│一  │九十四年十月三十一日│臺北縣中和市○○路一九二│戊○○  │皮包一個（內有健│
│    │下午二時十五分許    │號前                    │        │保卡二張、現金新│
│    │                    │                        │        │臺幣《下同》二千│
│    │                    │                        │        │餘元）          │
├──┼──────────┼────────────┼────┼────────┤
│二  │九十四年十月三十一日│臺北縣中和市○○路四十八│丙○○  │皮包一個（內有存│
│    │下午三時許          │號前                    │        │摺二本、金融卡二│
│    │                    │                        │        │張、信用卡、身分│
│    │                    │                        │        │證、健保卡各一張│
│    │                    │                        │        │、項鍊一條、手機│
│    │                    │                        │        │一具、現金四千六│
│    │                    │                        │        │百餘元）        │
├──┼──────────┼────────────┼────┼────────┤
│三  │九十四年十一月十五日│臺北縣板橋市○○路一六三│乙○○  │皮包一個（內有身│
│    │晚間九時二十五分許  │號前                    │        │分證、健保卡各一│
│    │                    │                        │        │張、金融卡二張、│
│    │                    │                        │        │小皮夾一個、現金│
│    │                    │                        │        │二千一百元）    │
└──┴──────────┴────────────┴────┴────────┘


司法院資訊處製作；財團法人民間司法改革基金會備份。
